臺灣新北地方法院三重簡易庭小額民事判決
                                   111年度重小字第3252號
原      告  和雲行動服務股份有限公司

法定代理人  謝富來  
訴訟代理人  林柏均  
            邱士哲  
被      告  賴姵臻  
上列當事人間請求侵權行為損害賠償事件，於民國111年10月25
日言詞辯論終結，本院判決如下：
    主  文
被告應給付原告新臺幣壹萬捌仟零伍拾參元，及自民國一百一十
一年五月二十五日起至清償日止，按年息百分之五計算之利息。
訴訟費用新臺幣壹仟元由被告負擔。
本判決得假執行。
    事實及理由要領
一、原告起訴主張：
(一)被告前於民國110年8月16日上午9時5分，向原告所經營iRen
    t隨租隨還臺北站租用車號000-0000號車輛（廠牌：TOYOTA
    ；車型：PRIUSc，定價新臺幣【下同】2,300元/日，下稱系
    爭汽車），依租金專案說明，平日廣租金為990/日，假日推
    廣租金為1,680元/日，逾期還車則按定價收費2,300元/日，
    並需負擔承租期間之油資、通行費，如承租車輛發生損生，
    另需負擔修復期間之營業損失、維修費（最高以1萬元為限
    ），此有汽車出租單及iRent24小時自助租車租賃契約（下
    稱系爭租約）可稽。嗣被告於同日上午因駕駛不慎在臺北市
    ○○區○○路000號（即陽明山上龍鳳谷停車場）自撞路樹，致
    系爭汽車嚴重受損，有車損照片、維修零件明細表、發票等
    佐證。
(二)本件被告應給付原告18,053元，明細如下：
 1、ETC費用3元：依系爭租約第5條約定「租賃期間…所生之停車
    費、過路通行費（依照公告牌價收取）等費用，概由乙方（
    承租人）自行負擔。」，被告於租賃期間，共產生ETC通行
    費3元。〔 ETC通行費〕
 2、車輛維修費之自負額1萬元：系爭汽車係109年5月出廠，經
    送修後，支出維修費用49,996元（工資17,528元、零件32,4
    68元），依系爭租約第11條約定，汽車維修費之賠償金額，
    最高以1萬元為限。
 3、營業損失8,050元：系爭汽車實際維修5日（入場日110年8月
    17日，出場日110年8月27日），致原告無法將車輛出租而受
    有營業損失，依租金一覽表所載系爭車輛定價及系爭租約第
    11條第2項約定「…乙方除前項約定賠償外，於車輛修復（含
    失竊）期間，需另依下列標準賠償營業損失：承租汽車之營
    業損失賠償原則：十日以內者償付該期間百分之七十之定價
    …」，原告營業損失計8,050元（計算式：定價日租金2,300
    元×5日×70%）。
 4、爰依據系爭租約提起本件，聲明：被告應給付原告18,053元
    ，及自支付命令狀送達翌日起至清償日止，按年息百分之5
    計算之利息。
(三)對被告抗辯之陳述：被告雖稱因系爭汽車之車況問題，始導
    致自撞路樹云云，惟系爭汽車有車輛定期保養的檢修紀錄表
    （檢修日111年7月19日，里程數43328），被告承租時里程
    數是38598，期間只有使用四千公里，且沒有人反應異常，
    被告是從臺北開到陽明山，總共承租三個小時，前面沒有問
    題，怎麼會撞到才來反應有問題，又依系爭汽車維修的工作
    傳票，並沒有維修到油門、煞車，代表油門、煞車是正常的
    ，若是壞掉才會寫進去。因為就是正常，才沒有寫。
二、被告則求為判決駁回原告之訴，並辯稱：被告停車時車旁邊
    有一棵樹，油門暴衝就撞到樹。因為被告在開車時有異常感
    覺，所以本件事故發生後有請原告檢測油門、煞車，並請原
    告出示檢測結果，但原告都未提出。被告當天是要去掃墓，
    當時是開到陽明山，使用系爭汽車大約四十分鐘，從新莊開
    到陽明山的高速公路途中就感覺異常，踩油門有往前小暴衝
    的情形，但是沒有發生狀況，被告就慢慢開上山。本件事故
    發生後，被告通知原告的客服，他們說要還車，被告就開下
    山找最近的地點還車，被告亦有跟客服說是否針對油門、煞
    車檢測，他們說好，但是事後沒有這樣做。原告提出之維修
    單沒有維修到油門、煞車，依被告的認知是漏掉了等語。
三、法院之判斷:
（一）按承租人應以善良管理人之注意，保管租賃物，承租人違
      反前項義務，致租賃物毀損、滅失者，負損害賠償責任，
      民法第432條第1項、第2項定有明文，此並有系爭租約第8
      條約定：「乙方應盡善良管理人注意義務保管及維護本車
      輛」可參。次按當事人主張有利於己之事實者，就其事實
      有舉證之責任。民事訴訟法第277條前段亦有明文。原告
      主張被告於承租使用系爭汽車期間自撞路樹，致系爭汽車
      受損之事實，為被告不爭執，洵堪認定。至被告抗辯係因
      系爭汽車油門、煞車異常才發生本件事故云云，則未舉證
      以實其說，且依被告自承其承租系爭汽車後，從新莊開車
      至陽明山，路程約40分鐘，事故發生後復將系爭汽車開下
      山還車等情，系爭汽車是否確有被告所指油門、煞車異常
      問題，實非無疑；再者，系爭汽車曾於111年7月19日進行
      定期維修保養，有維修明細表可佐，而觀以系爭汽車於本
      件事故發生後之維修工單，亦未見有油門、煞車之相關修
      繕項目。綜上可知，被告抗辯，尚乏所據，並無可採。
（二）次按「租賃期間…所生之停車費、過路通行費（依照公告
      牌價收取）等費用，概由乙方（承租人）自行負擔。」、
      「承租汽車（機車）如發生損傷，甲方同意乙賠償金額汽
      車最高以新台幣壹萬元為限…」、「乙方除前項約定賠償
      外，於車輛修復（含失竊）期間，需另依下列標準賠償營
      業損失：承租汽車之營業損失賠償原則：㈠十日以內者償
      付該期間百分之七十之定價…」系爭租約第5條、第11條第
      1項、第2項分別定有明文，茲就原告請求給付之費用，審
      酌如下：
　 1、ETC費用3元：原告主張被告承租期間之ETC費用3元等語，
      業據提出通行費影本為證，且為被告不爭執，應為可採。
　 2、車輛維修自負額10,000元：原告主張被告應負擔之系爭汽
      車受損之維修費10,000元等語，業據提出車輛維修工單、
      照片及發票等件為證，而系爭汽車係109 年5月（推定15
      日）出廠使用，為租賃車，有行車執照影本在卷可稽，至
      110 年8月16日受損時止，實際使用1 年3 月餘，依營利
      事業所得稅查核準則第95條第6 項規定：「固定資產提列
      折舊採用定率遞減法者，以一年為計算單位，其使用期間
      未滿一年者，按實際使用之月數相當於全年之比例計算之
      ，不滿一月者，以一月計」之方法計算結果，該車實際使
      用之期間應以1 年4 月計算。再依行政院所頒定資產耐用
      年數表及固定資產折舊率之規定，運輸業用客車之耐用年
      數為4 年，依定率遞減法每年折舊千分之438 ，則系爭汽
      車修理費用中屬於零件費用32,468 元，依上開標準計算
      其折舊後之殘值為15,538元〔計算式（元以下四捨五入）
      ：第一年折舊額32,468 元×0.438 ＝14,221元，第二年折
      舊額（32,468 元-14,221元）×0.438 ×（4/12）＝2,664元
      ，18,247元-2,664元＝15,538 元），系爭汽車輛受損害之
      必要修復費用為15,538元及其他無須折舊之工資費用17,5
      28元，共計33,066 元；是原告依系爭租約第11條第1項約
      定僅請求被告賠償10,000元，洵屬有據。
   3、營業損失8,050元：原告主張系爭汽車受損進廠維修5日，
      受有五日之營業損失8,050元（即日租定價2,300元×5×70%
      ＝8,050元）等語，業據提出租金一覽表及車輛維修工單可
      證，是原告依系爭租約第11條第2項約定，請求被告賠償
      此部分營業損失8,050元，亦屬有據。
（三）從而，原告依系爭租約關係，請求被告給付18,053元及自
      支付命令狀送達翌日即111年5月25日起之法定遲延利息，
      為有理由，應予准許。
（四）本件事證已臻明確，兩造其餘攻擊防禦方法及所提之證據
      ，核與判決結果無影響，毋庸再予一一論述，附此敘明。
四、本件係依小額程序所為被告敗訴之判決，爰依職權宣告假執
    行，併依職權件訴訟費用額為1,000元，由敗訴之被告負擔
    。
中　　華　　民　　國　　111 　年　　11　　月　　8 　　日
                  臺灣新北地方法院三重簡易庭
                      法    官  葉靜芳
以上正本係照原本作成。
如不服本判決，應於送達後20日內，向本院提出上訴狀，並表明
上訴理由（上訴理由應表明一、原判決所違背之法令及具體內容
。二、依訴訟資料可認為原判決有違背法令之具體事實。），如
於本判決宣示後送達前提起上訴者，應於判決送達後20日內補提
上訴理由書（須附繕本），如未於上訴後20日內補提合法上訴理
由書，法院得逕以裁定駁回上訴。
中　　華　　民　　國　　111 　年　　11　　月　　8 　　日
                      書  記  官  陳君偉